宣示判決筆錄
原      告  馨琳揚企管顧問有限公司

法定代理人  唐明良
訴訟代理人  王郁雯
            蔡馥琳
被      告  洪慧玲
上列當事人間110年度中小字第1614號請求給付電信費事件，於
中華民國110年9月3日上午9時50分整在臺灣臺中地方法院臺中簡
易庭宣示判決，出席職員如下：
    法      官  林筱涵
    書  記  官  張峻偉
朗讀案由。
法官朗讀主文宣示判決如下：
    主    文
被告應給付原告新臺幣參萬陸仟陸佰玖拾元，及自民國一一○年
八月二十九日起至清償日止，按週年利率百分之五計算之利息。
訴訟費用新臺幣壹仟元由被告負擔。
本判決得假執行。
    事實及理由之要領
一原告主張：被告於民國101年3月25日向訴外人台灣大哥大股份
  有限公司（下稱台哥大公司）申請租用門號0000000000、0970
  000000號行動電話使用，嗣未依約繳納電信費，雙方合約已視
  為終止，迄今尚積欠電信費新臺幣（下同）15,775元，另應依
  約給付提前終止租約剩餘合約日曆天數除以合約期間總日曆天
  之補償金20,915元。而台哥大公司業已將上開債權轉讓予原告
  ，原告並以起訴狀對被告為債權讓與之通知。為此，爰依電信
  服務契約及債權讓與之法律關係，提起本件訴訟，請求被告給
  付上開補償金，並聲明如主文第1項所示。
二上開原告主張之事實，業據其提出經濟部商工登記公示資料查
  詢服務、債權讓與證明書、行動電話/第三代行動通信業務申
  請書、續約同意書、電信費帳單、專案補貼款繳款通知書、行
  動企業網路(MVPN)服務申請/異動表、債權讓與通知書、掛號
  郵件收件回執為證。被告已於相當時期受合法之通知，而於言
  詞辯論期日不到場，亦未提出準備書狀爭執，依民事訴訟法第
  436條之23準用第436條第2項適用同法第280條第3項前段、第1
  項前段之規定，視同自認，堪信原告所陳上情為真正，本院即
  採為判決之基礎。從而，原告依電信服務契約及債權讓與之法
  律關係，請求被告給付36,690元，及自起訴狀繕本送達翌日即
  110年8月29日（見本院卷第69頁送達證書）起至清償日止，按
  週年利率5％計算之利息，為有理由，應予准許。
三訴訟費用負擔及假執行宣告之依據：民事訴訟法第78條、第43
  6 條之19第1 項、第436 條之20。

民事訴訟法第436條之24第2項：
對於本判決之上訴，非以違背法令為理由，不得為之。
如對本判決上訴，須於判決送達後20日內向本院提出上訴狀，並
須表明原判決所違背之法令及其具體內容與依訴訟資料可認為原
判決有違背法令之具體事實之上訴理由（均須按他造當事人之人
數附繕本）
中    華    民    國     110    年     9    月    3   日
                  臺灣臺中地方法院臺中簡易庭
                                  法  官  林筱涵
                                  書記官  張峻偉
以上正本證明與原本無異。
中    華    民    國     110    年     9    月    3   日
                                  書記官  張峻偉